臺灣彰化地方法院刑事判決　　　　　　　93年度訴字第1518號
公訴人　臺灣彰化地方法院檢察署檢察官
被　告　乙○○　男　41歲民.
　　　　　　　　身分證統一編號.
　　　　　　　　住台中縣太平市.
上列被告因違反稅捐稽徵法等案件，經檢察官提起公訴（93年度
偵字第6376號），及移送併辦（93年度偵字第8369號、台灣台中
地方法院檢察署93年度偵字第20679號、94年度偵字第260號），
本院依簡式審判程序判決如下：
    主　文
乙○○連續行使偽造私文書，足以生損害於公眾及他人，處有期
徒刑月，如易科罰金，以佰元折算壹日。
附表所示納稅義務人於各該年度報稅時所檢附之偽造政黨受贈收
據上偽造之「民主進步黨」印文、「主任委員陳和信」印文、「
主任委員張安正」印文、「主任委員張正義」印文均沒收。
    事實及理由
一、犯罪事實：
    乙○○任職於國泰人壽股份有限公司，擔任地區主任，為個
    人綜合所得稅之納稅義務人，其明知個人綜合所得稅列舉扣
    除額之類別中，包括「依公職人員選舉罷免法對依法設立政
    黨之捐贈」一項，而此部分之申報，應檢具政黨所開立符合
    中央選舉委員會會同財政部核定格式之受贈收據正本，按實
    際捐款數額核實屬申報，惟乙○○因知悉姜玲珠（臺灣板橋
    地方法院檢察署偵辦中）有管道可取得卓永龍、張安政（均
    經法院判刑確定）所偽造之民主進步黨政黨受贈收據（其上
    蓋有偽造之「民主進步黨政黨」圖章，及「主任委員張安正
    」、「主任委員陳和信」、「主任委員張正義」之印文），
    竟貪圖小利，而基於使自己逃漏稅捐、幫助他人逃漏稅捐，
    及行使偽造私文書之概括犯意，自民國八十九年某日起，以
    每張收據新台幣9, 000元至12,000元不等之價格，由乙○○
    為自己及其他附表所示之納稅義務人向姜玲珠購買偽造之民
    主進步政黨受贈收據十九張，使其等憑以填載於各該年度之
    個人綜合所得稅申報書上，並檢具作為附件，送交稅務機關
    而行使之，藉此方式逃漏稅款（納稅務義人之姓名、偽造收
    據之內容、購買價格、逃漏稅額均詳見附表），足生損害於
    民主進步黨、張安正、陳和信、張正義及稅捐機關辦理稅務
    之正確性。其中丙○○係透過戊○○與乙○○接洽，而庚○○、癸○○、甲○○、壬○○均係透過楊秀瑛（業據本院判
    處有期徒刑4月，如易科罰金，以300元折算1日，緩刑2年確
    定）與乙○○接洽，至戊○○、子○○、己○○、丁○○則
    係親自委託乙○○代為購買偽造之收據。嗣經稅捐機關覺查
    有異而移送檢察機關偵辦處理。
二、被告乙○○於準備程序中，就被訴犯罪事實為有罪之陳述，
    且所犯係死刑、無期徒刑、最輕本刑為3年以上有期徒刑以
    外之罪，經本院合議庭依刑事訴訟法第273條之1第1項之規
    定，裁定由法官一人獨任進行簡式審判程序。
三、本案證據：
    1.另案被告卓永龍之警詢、偵訊筆錄，及其刑事判決（台灣
      高等法院台南分院92上訴字第1335號）。
    2.另案被告張安政之警詢筆錄。
    3.另案被告姜玲珠之警詢、偵訊筆錄。
    4.財政部中區國稅局大屯稽徵所93年11月25日中區國稅大屯
      2字第0930037936號函文。
    5.以被告乙○○為捐款名義人之偽造捐款收據影本二張。
    6.被告乙○○89年度、90度綜合所得稅算申報書。
    7.民主進步黨中央黨部2004年10月14日秘11字第A0410469號
      函）。
    8.另案被告戊○○之警詢、偵訊筆錄。
    9.財政部台灣省中區國稅局雲林縣分局93年9月15日中區國
      稅雲縣2字第0930020338號函。
   10.戊○○88、89年度綜合所得稅算申報書，及其檢附之偽造
      收據影本。
   11.財政部台灣省中區國稅局雲林分局94年4月1日中區國稅縣
      2字第0940005245號函文。
   12.另案被告楊琇瑛之警詢筆錄。
   13.另案被告丙○○之警詢、偵訊筆錄，及其申報之捐款收據
      影本3張。
   14.財政部中區國稅員林2字第0930016471號函文。
   15.丙○○89、90、91年度綜合所得稅算申報書。
   16.另案被告辛○○之警詢、偵訊筆錄，及其申報之捐款收據
      影本1張。
   17.財政部台灣省中區國稅局北斗稽徵所93年6月2日中區國稅
      北斗2字第0930008566號函文。
   18.另案被告庚○○之警詢、偵訊筆錄，及其申報之捐款收據
      影本1張。
   19.庚○○90年度綜合所得稅算申報書，及財政部台灣省中區
      國稅局綜合所得稅核定通知書。
   20.財政部台灣中區國稅局彰化縣分局93年8月20日中區國稅
      彰縣2字第0930032258號函文。
   21.另案被告癸○○之警詢、偵訊筆錄，其申報之捐款收據影
      本2張，及財政部台灣省中區國稅局綜合所得稅核定通知
      書。
   22.民主進步黨中央黨部2004年5月10日秘10字第A0000000號
      、A0405238號函文。
   23.財政部台灣省中區國稅局員林稽徵所93年6月9日中區國稅
      員林2字第0930016471號函文。
   24.財政部台灣省中區國稅局員林稽徵所93年9月8日中區國稅
      員林2字第0930026334號函文。
   25.另案被告甲○○之警詢筆錄，其申報之捐款收據影本1張
      ，及財政部台灣省中區國稅局綜合所得稅核定通知書。
   26.財政部台灣中區國稅局彰化縣分局93年8月20日中區國稅
      彰縣2字第0930032258號函。
   27.另案被告壬○○之警詢筆錄，其申報之捐款收據影本1張
      ，及財政部台灣省中區國稅局綜合所得稅核定通知書。
   28.財政部台灣中區國稅局彰化縣分局93年8月20日中區國稅
      彰縣2字第0930032258號函。
   29.另案被告子○○之警詢筆錄，其申報之捐款收據彩本1張
      ，及89年度綜合所得稅算申報書。
   30.民主進步黨中央黨部2004年7月22日秘11字第Ａ0407349號
      函文。
   31.財政部中區國稅局雲林分局94年4月8日中區國稅雲縣2字
      第0940005349號函文。
   32.另案被告己○○之警詢筆錄，其申報之捐款收據影本1張
      ，及綜合所得稅核定通知書。
   33.民主進步黨中央黨部2004年4月26日秘10字第A0404225號
      函文。
   34.財政部台灣省中區國稅局北港稽徵所94年4月13日中區國
      稅北港2字第0940004314號函文。
   35.另案被告丁○○之警詢筆錄，及其填載之89、90、91年度
      綜合所得稅結算申報書。
   36.民主進步黨中央黨部2004年6月23日秘11字第A0406300號
      函文。
   37.財政部台灣省中區國稅局雲林分局94年4月1日中區國稅縣
      2字第0940005245號函文。
   38.被告乙○○之自白。
   39.附表所示納稅義務人之台灣高等法院被告全國前案紀錄表
      。
   40.本院94年度簡上字第13號刑事判決。
   41.本院彰化簡易庭93年度彰簡字第876號刑事簡易判決。
   42.台灣雲林地方法院檢察署檢察官93年度3960號緩起訴處分
      書。
四、起訴書僅記載被告乙○○自行逃漏稅捐，及幫助另案被告丙○○、癸○○、甲○○、庚○○、壬○○、辛○○逃漏稅捐
    之部分，而未記載幫助被告戊○○、子○○、己○○、丁○○逃漏稅捐之部分，惟被告多次幫助他人購買偽造收據以逃
    漏稅捐之犯行，持續數年，犯罪構成要件相同，顯係基於概
    括之犯意反覆為之，為連續犯，依法應以一罪論處，而具有
    裁判上一罪之關係，基於審判不可分原則，本院自應全部審
    理。
五、應依刑事訴訟法第273條之1第1項、第299條第1項前段、第
    310條之2、第454條第1項，稅捐稽徵法第41條、第43條第1
    項，刑法第11條前段、第56條、第216條、第210條、第219
    條、第55條、第41條第1項前段，罰金罰鍰提高標準條例第2
    條，判決如主文。
六、如不服本判決，應於判決送達後10日內，向本院提出上訴狀
    （須附繕本），上訴於台灣高等法院台中分院。
中　　華　　民　　國　　94　　年　　5　　月　27　　日
                  刑事第三庭         法　官 黃玉齡
以上正本證明與原本無異。
中　　華　　民　　國　　94　　年　　5　　月　27　　日
                                     書記官 林怡吟
附錄本案論罪科刑法條全文：
稅捐稽徵法第41條
  納稅義務人以詐術或其他不正當方法逃漏稅捐者，處五年以下
  有期徒刑、拘役或科或併科新台幣六萬元以下罰金。
稅捐稽徵法第43條第1項
  教唆或幫助犯第四十一條或第四十二條之罪者，處三年以下有
  期徒刑、拘役或科新台幣六萬元以下罰金。
中華民國刑法第210條
  偽造、變造私文書，足以生損害於公眾或他人者，處五年以下
  有期徒刑。
中華民國刑法第216條
  行使第二百十條至第二百十五條之文書者，依偽造、變造文書
  或登載不實事項或使登載不實事項之規定處斷。
中華民國刑法第219條
  偽造之印章、印文或署押，不問屬於犯人與否，沒收之。
附表
┌──┬────┬──────┬────┬───────┬────┬──────┐
│編號│納稅義務│購買偽造捐款│逃漏稅捐│偽造捐款之數額│逃漏稅額│ 逃漏稅者案 │
│    │人姓名  │收據之代價  │年度    │及偽造之捐款人│        │ 件訴追情形 │
├──┼────┼──────┼────┼───────┼────┼──────┤
│ 一 │乙○○  │12,000元    │89年度  │200,000元     │26,000元│本案。      │
│    │        │            │        │捐款人：乙○○│        │            │
│    │        ├──────┼────┼───────┼────┤            │
│    │        │12,000元    │90年度  │200,000元     │0元（稅 │            │
│    │        │            │        │捐款人：乙○○│務機關未│            │
│    │        │            │        │              │予認列）│            │
├──┼────┼──────┼────┼───────┼────┼──────┤
│ 二 │戊○○（│9,000元     │88年度  │150,000元     │16,539元│業經台灣雲林│
│    │與其配偶│            │        │捐款人：曾招英│        │地方法院檢察│
│    │曾招英合├──────┼────┼───────┼────┤署檢察官為緩│
│    │併申報）│9,000元     │89年度  │150,000元     │9,000元 │起訴處分。  │
│    │        │            │        │捐款人：曾招英│        │            │
├──┼────┼──────┼────┼───────┼────┼──────┤
│ 三 │丙○○  │12,000元    │89年度  │200,000元     │35,840元│業經本院彰化│
│    │        │            │        │捐款人：丙○○│        │簡易庭判處有│
│    │        ├──────┼────┼───────┼────┤期徒刑3月， │
│    │        │12,000元    │90年度  │200,000元     │38,616元│如易科罰金，│
│    │        │            │        │捐款人：丙○○│        │以300元折算1│
│    │        ├──────┼────┼───────┼────┤日確定。    │
│    │        │12,000元    │91年度  │200,000元     │26,202元│            │
│    │        │            │        │捐款人：丙○○│        │            │
├──┼────┼──────┼────┼───────┼────┼──────┤
│ 四 │辛○○  │12,000元    │91年度  │200,000元     │42,000元│業經本院彰化│
│    │        │            │        │捐款人：辛○○│        │簡易庭判處拘│
│    │        │            │        │              │        │役59日，如易│
│    │        │            │        │              │        │科罰金以300 │
│    │        │            │        │              │        │元折算1日， │
│    │        │            │        │              │        │緩刑3年確定 │
│    │        │            │        │              │        │。          │
├──┼────┼──────┼────┼───────┼────┼──────┤
│ 五 │庚○○（│12,000元    │90年度  │200,000元     │42,000元│同上。      │
│    │與其配偶│            │        │捐款人：謝有欽│        │            │
│    │謝有欽合│            │        │              │        │            │
│    │併申報）│            │        │              │        │            │
├──┼────┼──────┼────┼───────┼────┼──────┤
│ 六 │癸○○（│12,000元    │89年度  │200,000元     │26,202元│業經本院彰化│
│    │與其配偶│            │        │捐款人：陳霖堯│        │簡易庭判處有│
│    │陳霖堯合├──────┼────┼───────┼────┤期徒刑3月， │
│    │併申報）│12,000元    │90年度  │200,000元     │42,000元│如易科罰金，│
│    │        │            │        │捐款人：陳霖堯│        │以300元折算1│
│    │        ├──────┼────┼───────┼────┤日確定。    │
│    │        │12,000元    │91年度  │200,000元     │42,000元│            │
│    │        │            │        │捐款人：陳霖堯│        │            │
├──┼────┼──────┼────┼───────┼────┼──────┤
│ 七 │甲○○（│12,000元    │90年度  │200,000元     │26,000元│業經本院彰化│
│    │與其配偶│            │        │捐款人：黃俊材│        │簡易庭判處拘│
│    │黃俊材合│            │        │              │        │役59日，如易│
│    │併申報分│            │        │              │        │科罰金以300 │
│    │開計稅）│            │        │              │        │元折算1日， │
│    │        │            │        │              │        │緩刑3年確定 │
│    │        │            │        │              │        │。          │
├──┼────┼──────┼────┼───────┼────┼──────┤
│ 八 │壬○○（│12,000元    │90年度  │200,000元     │26,000元│同上。      │
│    │與其配偶│            │        │捐款人：林敏誠│        │            │
│    │林敏誠合│            │        │              │        │            │
│    │併申報分│            │        │              │        │            │
│    │開計稅）│            │        │              │        │            │
├──┼────┼──────┼────┼───────┼────┼──────┤
│ 九 │子○○  │10,000餘元  │89年度  │200,000元     │26,000元│業經台灣雲林│
│    │（與其夫│            │        │捐款人：子○○│        │地方法院檢察│
│    │李界煌合│            │        │              │        │署檢察官為緩│
│    │併申報分│            │        │              │        │起訴處分。  │
│    │開計稅）│            │        │              │        │            │
├──┼────┼──────┼────┼───────┼────┼──────┤
│ 十 │己○○  │12,000元    │91年度  │200,000元     │42,000元│台灣板橋地方│
│    │        │            │        │捐款人：己○○│        │法院檢察署檢│
│    │        │            │        │              │        │察官另案偵辦│
│    │        │            │        │              │        │中。        │
├──┼────┼──────┼────┼───────┼────┼──────┤
│十一│丁○○  │12,000元    │89年度  │200,000元     │25,999元│同上。      │
│    │（與其夫│            │        │捐款人：丁○○│        │            │
│    │張金賜合├──────┼────┼───────┼────┤            │
│    │併申報分│12,000元    │90年度  │200,000元     │26,000元│            │
│    │開計算）│            │        │捐款人：丁○○│        │            │
│    │        ├──────┼────┼───────┼────┤            │
│    │        │12,000元    │91年度  │200,000元     │26,000元│            │
│    │        │            │        │捐款人：張金賜│        │            │
└──┴────┴──────┴────┴───────┴────┴──────┘
